臺灣新北地方法院刑事裁定
111年度撤緩字第150號
聲  請  人  臺灣新北地方檢察署檢察官
受  刑  人  蔡智仁


列聲請人因受刑人犯妨害自由案件，聲請撤銷緩刑之宣告（111
年度執聲字第779號），本院裁定如下：
   主  文
蔡智仁之緩刑宣告撤銷。
    理  由
一、聲請意旨略以：受刑人蔡智仁因妨害自由案件，前經臺灣臺
     北地方法院以110年度審原簡字第18號判決判處拘役40日，
    緩刑2年，於緩刑期間付保護管束，並於民國110年6月15日
    確定。茲因受保護管束人經傳喚未到，並經警查訪稱：依址
    未遇、行蹤不明，其行為已違反保安處分執行法第74條之2
    第2款規定應遵守之事項情節重大甚明，爰依刑事訴訟法第4
    76條、保安處分執行法第74條之3第1項規定，聲請撤銷其緩
    刑之宣告等語。
二、按緩刑之宣告應撤銷者，由受刑人所在地或其最後住所地之
    地方法院檢察官（本院另按：法院組織法第114條之2已以組
    織準則性修正為地方檢察署檢察官，附帶說明）聲請該法院
    裁定之，刑事訴訟法第476條定有明文。查本件受刑人之最
    後住所地係在「新北市永和區」，是以受刑人之最後住所地
    為本院轄區，本院自有管轄權，先予敘明。
三、按受保護管束人在保護管束期間內，應遵守下列事項：(一)
    保持善良品行，不得與素行不良之人往還。(二)服從檢察官
    及執行保護管束者之命令。(三)不得對被害人、告訴人或告
    發人尋釁。(四)對於身體健康、生活情況及工作環境等，每
    月至少向執行保護管束者報告1次。(五)非經執行保護管束
    者許可，不得離開受保護管束地；離開在10日以上時，應經
    檢察官核准；又受保護管束人違反前條各款情形之一，情節
    重大者，檢察官得聲請撤銷保護管束或緩刑之宣告，保安處
    分執行法第74條之2及第74條之3第1項分別定有明文。
四、經查：
㈠、受刑人前因妨害自由案件，經臺灣臺北地方檢察署檢察官以1
    09年度偵字第17048、17049、17050、17051、17052、17053
    、17055、17056、17057、17058、17061、17062、17063、2
    9079號提起公訴，嗣經臺灣臺北地方法院於110年4月30日以
    110年度審原簡字第18號判決判處拘役40日，緩刑2年，緩刑
    期間付保護管束，並應完成法治教育60小時之緩刑負擔，該
    案於110年6月15日確定等情，此有前揭判決書、臺灣高等法
    院被告前案紀錄表可稽。
㈡、上開案件確定後，經臺灣新北地方檢察署檢察官執行上揭保
    護管束及義務勞務，並傳喚受刑人應於110年6月15日起到案
    履行前揭緩刑負擔，惟受刑人於110年12月起，分別於110年
    12月1日、111年1月5日、1月10日、1月19日、2月9日、2月2
    1日、3月9日、3月21日均未依規定至檢察署進行報到，且經
    臺灣新北地方檢察署觀護人於111年1月5日、1月17日撥打電
    話予受刑人，受刑人均於允諾後未依時間進行報到，臺灣新
    北地方檢察署亦於111年1月12日、1月21日、2月9日、2月21
    日、3月21日多次發函予以告誡，並於110年1月21日發函予
    新北市政府警察局永和分局進行協尋等情，有臺灣新北地方
    檢察署111年1月15日、1月17日觀護輔導紀要、臺灣新北地
    方檢察署111年1月12日新北檢錫社110執護助251字第111900
    3885號函、111年1月21日新北檢錫社110執護助251字第1119
    007876號函、111年1月21日新北檢錫社110執護助251字第11
    19007898號函、臺灣新北地方檢察署110年執護助字000251
    號進行項目摘要表等在卷可佐。據上，受刑人於110年12月1
    日至111年3月21日間，屢經通知及告誡，連續4個月未按指
    定時間至臺灣新北地方檢察署報到之紀錄，致使檢察官無從
    執行保護管束命令，足見其不知自我反省，於緩刑付保護管
    束期間內，未服從檢察官及執行保護管束者之命令，認受刑
    人已違反保安處分執行法第74條之2第2款規定所定應遵守之
    事項，情節已屬重大。
㈢、綜上各情以觀，受刑人於保護管束期間內，多次無故未遵期
    報到，亦未履行義務勞務，致檢察官無從執行保護管束命令
    ，且亦無接受保護管束之意願，顯見前案宣告緩刑併付保護
    管束，希藉由保安處分之執行，使受刑人在觀護人之監督及
    嚴謹規範之下，促其反省自律、改過自新之目的，已無法達
    成，無從預期猶能恪遵相關法令規定，足認有違反保安處分
    執行法第74條之2第2款規定之情形，且情節重大，並審酌受
    刑人受前揭緩刑之寬典，猶不知戒慎悔改，顯見其法治觀念
    薄弱，自身反省能力不足，違反情節亦均非一時失慮所致，
    堪認原緩刑宣告已難收其預期效果，而有執行刑罰之必要。
    從而，聲請人聲請撤銷臺灣臺北地方法院110年度審原簡字
    第18號判決關於緩刑之宣告，核與保安處分執行法第74條之
    3第1項之規定相符，應予准許。　　
㈣、又本案為保安處分執行法第74條之3第1項之情形，依其立法 
    意旨可知本條採用裁量撤銷主義，賦予法院撤銷與否之權限
     ，與釋字第796號解釋依刑法第78條第1項本文法院無裁量
    之 權限，均一律撤銷假釋之情節，並不相同，從而無該解
    釋之適用，附帶說明。
五、依刑事訴訟法第476條、保安處分執行法第74條之3第1項，
    裁定如主文。
中    華    民    國   111    年    5     月    3    日
                  刑事第二十六庭  法  官  黎錦福
上列正本證明與原本無異。
如不服本裁定，應於裁定送達後5日內敘明抗告理由，向本院提
出抗告狀。
                                  書記官　羅雅馨
中　　華　　民　　國　　111 　年　　5 　　月　　3 　　日